WILLIAM RODRIGUEZ

ALTERNANCE - SEPTEMBRE 2023 - 2 ANS

DÉVELOPPEUR WEB





williamrodriguez0621@gmail.com

RzWilliam

in William Rodriguez

williamrz.site

PROFIL

Actuellement en 3ème année à l'IIM en axe Coding & Digital Innovation, je suis à la recherche d'une alternance de 2 ans à partir de Septembre 2023, avec un rythme de 3 semaines en entreprise et 1 semaine en école. Dynamique et curieux, je suis constamment à la recherche de nouvelles opportunités d'apprentissage pour me perfectionner.

FORMATION

BACHELOR CODING & DIGITAL

Pôle Léonard de Vinci - IIM

2020 - 2023

SKILLS

Tailwind - JavaScript - ReactJS - SASS

FRONT-END









MySQL - Symfony - PHP **BACK-END**







Adobe XD - Figma - GitHub
OUTILS







LANGUES

Anglais - lu, parlé & écrit

70 %

Portugais - lu

50 %

EXPÉRIENCE

DÉVELOPPEUR BACK-END

L'AMUSEE

Stage alterné: Janvier 2023 - Juillet 2023

- Gestion de l'administration
- Développement de nouvelles fonctionnalités
- Résolution de bugs
- Technologies utilisées : Symfony/CSS/JS/Alpine.js

DÉVELOPPEUR AU SEIN D'UNE DEV FACTORY

VINCI Construction SI

Stage: Juin 2022 - Août 2022

- Gestion de contenu
- Intégration du contenu pour plusieurs applications
- Technologies utilisées : HTML/CSS/JS/C#/Umbraco

RÉALISATION SITE VITRINE

ODIN CORE

2021

- Création de l'arborescence du site
- Intégration de maquettes
- Technologies utilisées : CSS/JS/PHP